【裁判字號】    95,交聲,416
【裁判日期】    950616
【裁判案由】    聲明異議
【裁判全文】
臺灣臺中地方法院交通事件事裁定       95年度交聲字第416號
原處分機關  交通部公路總局臺中區監理所臺中市監理站
異  議  人
即受處分人  甲○○
上列異議人即受處分人因違反道路交通管理處罰條例案件，對於
交通部公路總局臺中區監理所臺中市監理站民國九十五年六月六
日所為之裁決（裁監稽違字第裁六一－ＧＤ0000000號裁
決書），聲明異議，本院裁定如下：
    主  文
異議駁回。
    理  由
一、原處分機關略以：異議人即受處分人（下稱受處分人）甲○
    ○於民國九十五年四月十六日十八時許，騎乘車牌號碼ＰＸ
    三－一八九號重型機車，在臺中市○○路與自由路路口處，
    因闖紅燈（紅燈右轉）與不服稽查取締拒絕出示證件逕自駛
    離之違規事實，遭臺中市警察局第一分局員警逕行舉發，受
    處分人依限期到案申訴，經向原舉發機關查證違規屬實，該
    站遂於九十五年六月六日以裁監稽違字第裁六一－ＧＤ00
    00000號裁決書，裁處受處分人違反道路交通管理處罰
    條例第五十三條、第六十條第一項規定，處罰鍰新臺幣（下
    同）四千八百元整，逾期則依違反道路交通管理事件統一裁
    罰標準表裁處，於法並無不合等語。
二、本件受處分人甲○○則以：伊是在黃燈時右轉，並未闖紅燈
    ，且當時雖有看見警方在前方取締，但認為警方鳴笛是在取
    締後方闖紅燈之機車駕駛人，故未停車，並非不服稽查取締
    ，且本件也沒有照片證明伊確有違規之情事，爰聲明異議云
    云。
三、按汽車駕駛人，行經有燈光號誌管制之交岔路口闖紅燈者，
    處新臺幣一千八百元以上五千四百元以下罰鍰，並記違規點
    數三點；又汽車駕駛人，駕駛汽車有違反本條例之行為，經
    交通勤務警察或依法令執行交通稽查任務人員制止時，不聽
    制止或拒絕停車接受稽查而逃逸者，除按各該條規定處罰外
    ，處新臺幣三千元以上六千元以下罰鍰；道路交通管理處罰
    條例第五十三條、第六十條第一項分別定有明文。
四、經查：受處分人甲○○於上開時間，騎乘車牌號碼ＰＸ三－
    一八九號重型機車，行經前揭舉發地點，並有目擊員警在場
    取締之事實，業據受處分人所不爭執，另其因闖紅燈（紅燈
    右轉）與不服稽查取締拒絕出示證件逕自駛離之違規事實，
    經臺中市警察局第一分局員警逕行舉發等情，有舉發違反道
    路交通管理事件通知單一紙、裁決書一份在卷可稽。而本件
    原舉發機關之執勤員警已陳稱：於本案違規時間，員警確實
    發現車號ＰＸ三－一八九號車紅燈右轉，經當場攔查該車，
    且駕駛人刻意閃避攔查後，加速逃逸，員警依法舉發，並無
    違誤等語，有臺中市警察局第一分局九十五年五月十九日中
    分一交字第０九五００二五四六九號函在卷可稽，本院經查
    亦無任何證據足資證明執勤員警有捏造事實、違法取締之情
    事，則執勤警員本其加強道路交通管理、維護交通秩序、確
    保安全職責所為之逕行舉發，自應受到合法、正確而真正之
    推定，是受處分人騎乘前開車輛確有上開違規情事，可以認
    定。受處分人以上開情詞置辯，要屬卸責之詞，不足採信。
    從而，原處分機關據以援引上開規定，裁處受處分人罰鍰四
    千八百元整，逾期則依違反道路交通管理事件統一裁罰標準
    表裁處，並無不當，本件異議為無理由，應予駁回。
五、據上論斷，應依道路交通管理處罰條例第八十七條、道路交
    通案件處理辦法第十九條之規定，裁定如主文。
中    華    民    國    95    年    6     月    16    日
                  交通法庭    法  官  陳思成
上正本證明與原本無異。
如不服本裁定應於送達後五日內向本院提出抗告狀。
                              書記官  王嘉麒
中    華    民    國    95    年    6     月    16    日


司法院資訊處製作；財團法人民間司法改革基金會備份。
